【裁判字號】    97,訴,4409
【裁判日期】    980123
【裁判案由】    毒品危害防制條例
【裁判全文】
臺灣臺中地方法院刑事判決              97年度訴字第4409號
公  訴  人  臺灣臺中地方法院檢察署檢察官
被      告  乙○○
上列被告因違反毒品危害防制條例案件，經檢察官提起公訴（97
年度毒偵字第4400、5119號），被告自白犯罪，本院合議庭裁定
由受命法官獨任依簡式審判程序審理，判決如下：
    主  文
乙○○所犯如附表一所示各罪，各處如附表一所示之刑，應執行
有期徒刑貳年肆月，扣案如附表二所示編號01至04號等物，均沒
收之；扣案如附表二所示編號05號之物，沒收銷燬之。
    事  實
一、乙○○前因施用毒品案件，經送觀察、勒戒後，認有繼續施
    用毒品之傾向，由臺灣臺中地方法院檢察署檢察官聲請強制
    戒治，於民國88年10月12日因停止戒治付保護管束未經撤銷
    ，視為執行完畢。再因施用毒品案件，經送強制戒治，於91
    年8 月19日執行完畢。又因竊盜及違反毒品危害防制條例等
    案件，經本院裁定應執行有期徒刑1 年1 月確定，於93年3
    月23日，因假釋付保護管束期滿未經撤銷，視為執行完畢。
    復因違反毒品危害防制條例及竊盜等案件，經本院裁定應執
    行有期徒刑1 年確定，於95年4 月17日縮短刑期執行完畢。
    另因竊盜及詐欺等案件，經法院分別判處有期徒刑7 月、4
    月，嗣經裁定減為應執行有期徒刑5 月確定，於96年7 月12
    日縮短刑期執行完畢。猶不知警惕，於下列時、地，為下列
    行為：
  (一)基於施用第一級毒品之犯意，於97年7 月6 日9 時許，在臺
    中縣龍井鄉○○村○○路45巷1 弄21號住處內，將毒品海洛
    因摻水置入針筒，以注射方式，施用第一級毒品海洛因1 次
    。
  (二)基於施用第二級毒品之犯意，於97年7 月6 日9 時許，在上
    揭地點，以將甲基安非他命置入玻璃球內點火燒烤吸食其煙
    之方式，施用第二級毒品甲基安非他命1 次。
    嗣於97年7 月6 日11時40分許，在臺中縣龍井鄉○○路○段
    與臨港東路口，因交通違規為警盤查，並扣得被告所有如附
    表二編號01、02所示等物，經採尿送驗，結果呈嗎啡及甲基
    安非他命陽性反應，始悉上情。
  (三)基於施用第一級毒品之犯意，於97年9 月30日8 時許，在臺
    中縣梧棲鎮○○街28巷138 弄3 號1 樓內，將毒品海洛因摻
    水置入針筒，以注射方式，施用第一級毒品海洛因1 次。
  (四)基於施用第二級毒品之犯意，於97年9 月30日某時，在上揭
    地點，以將甲基安非他命置入玻璃球內點火燒烤吸食其煙之
    方式，施用第二級毒品甲基安非他命1 次。
    嗣於97年9 月30日11時30分許，為警在上址查獲，並扣得被
    告所有如附表二編號03至05所示等物，經採尿送驗，結果呈
    嗎啡及甲基安非他命陽性反應，始悉上情。
二、案經臺中縣警察局烏日分局、清水分局分別移送臺灣臺中地
    方法院檢察署檢察官偵查起訴。
    理  由
一、上揭事實，業經被告乙○○於本院審理時坦白承認，並有檢
    驗呈「嗎啡陽性」及「甲基安非他命陽性」之中山醫學大學
    附設醫院檢驗科藥物檢測中心尿液檢驗報告2 紙在卷可稽，
    復有附表二所示等物扣案可證。而扣案如附表二編號05號所
    示之第一級毒品海洛因2 包（合計淨重5.76公克）經送法務
    部調查局鑑定結果，確認含「第一級第六項毒品海洛因成分
    」，屬第一級毒品，有該局濫用藥物實驗室鑑定書附卷可稽
    ，足認被告自白與事實相符，應可採信。又其前因施用毒品
    案件，經送觀察、勒戒後，認有繼續施用毒品之傾向，由臺
    灣臺中地方法院檢察署檢察官聲請強制戒治，於88年10月12
    日因停止戒治付保護管束未經撤銷，視為執行完畢。再因施
    用毒品案件，經送強制戒治，於91年8 月19日執行完畢。又
    因竊盜及違反毒品危害防制條例等案件，經本院裁定應執行
    有期徒刑1 年1 月確定，於93年3 月23日，因假釋付保護管
    束期滿未經撤銷，視為執行完畢。復因違反毒品危害防制條
    例及竊盜等案件，經本院裁定應執行有期徒刑1 年確定，於
    95年4 月17日縮短刑期執行完畢，有臺灣高等法院被告前案
    紀錄表在卷可參。本件事證明確，被告犯行，堪以認定。
二、核被告所為，係犯毒品危害防制條例第10條第1 項之施用第
    一級及同條第2 項之施用第二級毒品罪。被告持有第一、二
    級毒品進而施用，其持有之低度行為，為施用之高度行為吸
    收，不另論罪。又其前因竊盜及詐欺等案件，經法院分別判
    處有期徒刑7 月、4 月，嗣經裁定減為應執行有期徒刑5 月
    確定，於96年7 月12日縮短刑期執行完畢，有臺灣高等法院
    被告前案紀錄表在卷可稽。茲被告受徒刑之執行完畢，5 年
    以內故意再犯有期徒刑以上之罪，為累犯，應依刑法第47條
    第1 項規定，各加重其刑。其所犯施用第一級毒品及施用第
    二級毒品4 罪間，犯意各別，行為互殊，應分論併罰。爰審
    酌被告前因施用毒品案件，經觀察、勒戒、強制戒治及執行
    有期徒刑，仍未戒絕，繼續施用毒品海洛因及甲基安非他命
    ，顯見其一再沈溺於毒品，不能自拔，及犯後坦承犯行等一
    切情狀，各量處如主文所示之刑，併定其應執行之刑。扣案
    如附表二編號05所示之物，屬查獲之毒品，不問屬於犯人與
    否，依毒品危害防制條例第18條第1 項前段，宣告沒收銷燬
    之。扣案如附表二編號01至04所示等物，均屬被告所有，且
    供其施用毒品所用，依刑法第38條第1 項第2 款規定，宣告
    沒收。
據上論斷，應依刑事訴訟法第273 條之1 第1 項、第284 條之1
、第299 條第1 項前段，毒品危害防制條例第10條第1 項、第2
項、第18條第1 項前段，刑法第11條前段、第47條第1 項、第51
條第5 款、第38條第1 項第2 款，判決如主文。
本案經檢察官甲○○到庭執行職務
中    華    民    國    98    年    1     月    23    日
                  刑事第十六庭  法  官  柯志民
上正本證明與原本無異。
如不服本判決，應於收送達後10日內向本院提出上訴書狀（應敘
述具體理由並附繕本）。
上訴書狀如未敘述理由，應於上訴期間屆滿後20日內補提理由書
於本院。
                                書記官  賴亮蓉
中    華    民    國    98    年    1     月    23    日
附表一：
┌──┬──────┬────────────────────┐
│編號│    事實    │          所犯罪名及處刑                │
├──┼──────┼────────────────────┤
│ 01 │詳如事實一(一)│乙○○施用第一級毒品，累犯，處有期徒刑拾│
│    │            │月，扣案如附表二編號01、02所示等物，均沒│
│    │            │收之。                                  │
├──┼──────┼────────────────────┤
│ 02 │詳如事實一(二)│乙○○施用第二級毒品，累犯，處有期徒刑陸│
│    │            │月。                                    │
├──┼──────┼────────────────────┤
│ 03 │詳如事實一(三)│乙○○施用第一級毒品，累犯，處有期徒刑拾│
│    │            │月，扣案如附表二編號03、04所示等物，均沒│
│    │            │收之；扣案如附表二編號05所示之物，沒收銷│
│    │            │燬之。                                  │
├──┼──────┼────────────────────┤
│ 04 │詳如事實一(四)│乙○○又施用第二級毒品，累犯，處有期徒刑│
│    │            │陸月。                                  │
└──┴──────┴────────────────────┘
附表二：
┌──┬────────┬────────────┐
│編號│物品名稱        │數量                    │
├──┼────────┼────────────┤
│ 01 │注射針筒        │1 支                    │
├──┼────────┼────────────┤
│ 02 │藥鏟            │1 支                    │
├──┼────────┼────────────┤
│ 03 │注射針筒        │3 支                    │
├──┼────────┼────────────┤
│ 04 │藥鏟            │1 支                    │
├──┼────────┼────────────┤
│ 05 │第一級毒品海洛因│2 包（合計毛重6.92公克）│
└──┴────────┴────────────┘
論罪之法條全文：
毒品危害防制條例第10條
施用第一級毒品者，處六月以上五年以下有期徒刑。
施用第二級毒品者，處三年以下有期徒刑。


司法院資訊處製作；財團法人民間司法改革基金會備份。
